【裁判字號】    97,訴,2444
【裁判日期】    970815
【裁判案由】    毒品危害防制條例
【裁判全文】
臺灣臺中地方法院刑事判決              97年度訴字第2444號
公  訴  人  臺灣臺中地方法院檢察署檢察官
被      告  甲○○
上列被告因違反毒品危害防制條例案件，經檢察官提起公訴（97
年度毒偵字第2782號），被告於本院準備程序就被訴事實為有罪
之陳述，經本院合議庭裁定改行簡式審判程序，判決如下：
    主    文
甲○○施用第一級毒品，累犯，處有期徒刑壹年；又施用第二級
毒品，累犯，處有期徒刑肆月。應執行有期徒刑壹年貳月。
    犯罪事實
一、甲○○前於民國89年間因犯施用毒品案件，經本院裁定令入
    勒戒處所觀察、勒戒後，認有繼續施用傾向，復經本院裁定
    令入戒治處所施以強制戒治，於89年9月8日經本院裁定停止
    戒治付保護管束，後經裁定撤銷停止戒治，令入戒治處所接
    續執行強制戒治，於90年11月28日強制戒治執行完畢，其於
    強制戒治執行完畢後5年內之93年間，復因施用毒品案件，
    經本院判處應執行有期徒刑1年5月確定，又於95年間，因施
    用毒品案件，經本院判處應執行有期徒刑11月，復因適用中
    華民國九十六年罪犯減刑條例，經本院裁定減刑後應執行有
    期徒刑5月15日確定，送監接續執行，於96年7月18日易科罰
    金執行完畢。詎甲○○仍不知悔悟，基於施用第一級毒品海
    洛因之犯意，於97年5月9日1時，在臺中縣烏日鄉○○村○
    ○路山頂巷45號住處，以將海洛因摻入香煙內點火後吸其煙
    氣之方式，施用第一級毒品海洛因1次。另基於施用第二級
    毒品甲基安非他命之犯意，於同日1時30分，在前開住處，
    以將甲基安非他命置於玻璃球內點火燒烤後吸其煙氣方式，
    施用甲基安非他命1次。嗣經警於97年5月10日9時30分，在
    前開住處查獲，並扣得白色糖粉1包（毛重0.45公克）、研
    磨器1台，及空夾鏈袋5個。
二、案經臺中縣警察局烏日分局報請臺灣臺中地方法院檢察署檢
    察官偵查起訴。
    理    由
一、訊據被告甲○○對於前揭犯罪事實均坦承不諱，且被告為警
    查獲後所採集之尿液，經以氣相層析質譜儀（即ＧＣ／ＭＳ
    ）方法檢驗結果，確均呈第一級毒品海洛因代謝物嗎啡、可
    待因陽性反應及第二級毒品甲基安非他命代謝物甲基安非他
    命、安非他命陽性反應等情，此有中山醫學大學附設醫院檢
    驗科藥物檢測中心尿液檢驗報告1份附卷足憑。查被告前於8
    9年間因犯施用毒品案件，經本院裁定令入勒戒處所觀察、
    勒戒後，認有繼續施用傾向，復經本院裁定令入戒治處所施
    以強制戒治，於89年9月8日經本院裁定停止戒治付保護管束
    ，後經裁定撤銷停止戒治，令入戒治處所接續執行強制戒治
    ，於90年11月28日強制戒治執行完畢，其於強制戒治執行完
    畢後5年內之93年間，復因施用毒品案件，經本院判處應執
    行有期徒刑1年5月確定，又於95年間，因施用毒品案件，經
    本院判處應執行有期徒刑11月，復因適用中華民國九十六年
    罪犯減刑條例，經本院裁定減刑後應執行有期徒刑5月15日
    確定，接續執行，於96年7月18日易科罰金執行完畢，此有
    臺灣高等法院被告前案紀錄表及臺灣臺中地方法院檢察署刑
    案資料查註紀錄表各1份在卷可參，其於強制戒治執行完畢
    後5年內曾再犯施用毒品罪，本件復犯施用第一、二級毒品
    罪，依毒品危害防制條例第23條第2項之規定，即應依法追
    訴（最高法院95年度第7次刑事庭會議決定參照）。被告自
    白核與事實相符，事證明確，其犯行洵堪認定。
二、核被告所為，係犯毒品危害防制條例第10條第1項之施用第
    一級毒品罪及同條第2項之施用第二級毒品罪。被告為供施
    用而持有第一、二級毒品，其持有第一、二級毒品之低度行
    為，已分別為施用第一、二級毒品之高度行為所吸收，均不
    另論罪。被告所犯施用第一級毒品罪及第二級毒品罪間，犯
    意各別，罪名不同，應予分論併罰。末查，被告前因施用毒
    品案件，經本院判處應執行有期徒刑1年5月確定，又於95年
    間，因施用毒品案件，經本院判處應執行有期徒刑11月，復
    因適用中華民國九十六年罪犯減刑條例，經本院裁定減刑後
    應執行有期徒刑5月15日確定，送監接續執行，於96年7月18
    日易科罰金執行完畢，有前開臺灣高等法院被告前案紀錄表
    及臺灣臺中地方法院檢察署刑案資料查註紀錄表各1份在卷
    可憑，其受徒刑執行完畢，5年以內故意再犯本件有期徒刑
    以上之罪，均為累犯，應分別依刑法第47條第1項之規定之
    規定加重其刑。爰審酌被告前因施用毒品犯行曾經強制戒治
    及判處罪刑確定，竟又再施用毒品不輟，無視於毒品對於自
    身健康之戕害及國家對於杜絕毒品犯罪之禁令，及其事後坦
    承犯行，再本於施用毒品犯罪之人，亦為「病人」之考量等
    一切情狀，分別量處如主文所示之刑，並定其應執行之刑。
    扣案之白粉1包為糖粉，此據被告於本院審理時供陳在卷，
    且經送請行政院衛生署草屯療養院以化學呈色法及器相層析
    質譜法鑑定結果，亦未檢出管制藥品或毒品成分，有該院草
    療鑑字第0970004526號鑑定書1份在卷可稽，是該白粉1包非
    毒品危害防制條例第2條第2項所指之毒品，亦無證據證明係
    被告所有供其犯本件施用第一、二級毒品罪所用之物；又扣
    案之研磨器1台，為被告之兄所有，業據被告供明在卷，且
    無證據證明係被告所有供其犯本件施用第一、二級毒品罪所
    用之物；另扣案之空夾鏈袋5個，雖係被告所有，惟係被告
    前案所犯施用毒品罪時用以包裝其所施用之第一級毒品海洛
    因之物，而於96年12月27日前次為警方查獲毒品案件時所遺
    漏未被扣案之物，業據被告供明在卷，並無證據證明該空夾
    鏈袋5個係供被告犯本件施用第一級毒品罪所用之物，且該
    空夾鏈袋5個亦非屬違禁物，爰均不為沒收之諭知，併予敘
    明。
據上論斷，應依刑事訴訟法第273條之1第1項、第299條第1項前
段，毒品危害防制條例第10條第1項、第2項，刑法第11條前段、
第47條第1項、第51條第5款，判決如主文。
本案經檢察官林俊杰到庭執行職務。
中    華    民    國    97    年    8     月    15    日
                  刑事第六庭    法  官  戴博誠
上正本證明與原本無異。
如不服本判決，應於收受送達後10日內向本院提出上訴書狀（應
敘述具體理由並附繕本）。
上訴書狀如未敘述理由，應於上訴期間屆滿後20日內補提理由書
於本院。
                                書記官  林政佑
中    華    民    國    97    年    8     月    15    日
【附錄本案論罪科刑法條】
毒品危害防制條例第10條：
施用第一級毒品者，處6月以上5年以下有期徒刑。
施用第二級毒品者，處3年以下有期徒刑。


司法院資訊處製作；財團法人民間司法改革基金會備份。
